臺灣板橋地方法院刑事判決　　　　　　　96年度易字第2954號
公　訴　人　臺灣板橋地方法院檢察署檢察官
被　　　告　甲○○
　　　　　　　　　　（現於臺灣泰源技能訓練所執行中）
上列被告因竊盜案件，經檢察官提起公訴（96年度偵字第19768
、21040 號），因被告於準備程序進行中就被訴事實為有罪之陳
述，經告知簡式審判程序之旨，裁定依簡式審判程序審理，判決
如下：
    主  文
甲○○結夥三人毀損安全設備竊盜，累犯，處有期徒刑柒月。
    事  實
一、甲○○前於民國（下同）94年間因竊盜案件，經本院以94年
    度簡字第938 號判處有期徒刑5 月確定，並於95年4 月10日
    執行完畢。仍不知悔改，竟與真實姓名年籍不詳之成年男子
    及綽號「阿坤」之成年男子，結夥三人共同基於意圖為自己
    不法所有之犯意聯絡，於96年7 月1 日晚9 時許，至臺北縣
    板橋市縣○○道○ 段110 號1 樓「神之水股份有限公司」夜
    間未有人居住之建築物（起訴書誤為住宅），由綽號「阿坤
    」及另一名不詳姓名之成年男子先持不詳之工具破壞上開處
    所後方之廁所窗戶之安全設備，而無故侵入上開公司內（無
    故侵入建築物及毀損部分均未據告訴），而甲○○則負責把
    風，之後甲○○亦進入上開公司內，與綽號「阿坤」及另一
    名不詳姓名之人共同竊取上開公司所有之3 噸半自小貨車、
    相樂達廠牌影印機1 臺、捷元與宏碁廠牌個人電腦共4 臺、
    EPSON 廠牌印表機1 臺、數位相機1 臺、液晶電視1 臺、
    DVD 影碟機1 臺及現金新臺幣（下同）45,000元。得手後即
    將上開竊得之物品放至在上開竊得之自小貨車上駕車逃離現
    場。嗣因警於搜查時，採集甲○○於現場所遺留七星牌香菸
    菸蒂之跡證，經內政部警政署刑事警察局比對DNA-STR 型別
    資料鑑驗，始循線查悉上情。
二、案經臺北縣政府警察局海山分局、淡水分局分別報請臺灣板
    橋地方法院檢察署檢察官偵查起訴。
    理  由
一、按除被告所犯為死刑、無期徒刑、最輕本刑為三年以上有期
    徒刑之罪或高等法院管轄第一審案件者外，於第一次審判期
    日前之準備程序進行中，被告先就被訴事實為有罪之陳述時
    ，審判長得告知被告簡式審判程序之旨，並聽取當事人、代
    理人、辯護人及輔佐人之意見後，裁定進行簡式審判程序，
    刑事訴訟法第273 條之1 第1 項定有明文。經核本件被告甲
    ○○所犯係死刑、無期徒刑、最輕本刑為三年以上有期徒刑
    以外之罪，其於準備程序中就被訴事實為有罪之陳述，經法
    官告知簡式審判程序之旨，並聽取公訴人、被告之意見後，
    本院爰依首揭規定，裁定依簡式審判程序審理，合先敘明。
二、上揭竊盜之事實，業據被告甲○○於本院準備程序及審理中
    坦承不諱，並經證人即神之水股份有限公司之職員李鳳英分
    別於警詢及偵查之證述明確，此外於上開公司現場地上採集
    之煙蒂，經送往內政部警政署刑事警察局以DNA 型別鑑定之
    方法，鑑定結果發現與被告甲○○DNA-STR 型別相同，有該
    局96年6 月11日刑醫字第0960074427號及96年6 月27日刑醫
    字第09 60074386 號鑑驗書共2 份在卷可稽（見臺灣板橋地
    方法院檢察署96年度偵字第21040 號偵查卷第13頁及同署96
    年度偵字第19768 號偵查卷第10頁）。綜上所述，足徵被告
    所為之自白核與事實相符，其自白應可採信，是以本件事證
    已臻明確，被告之犯行應堪認定。
三、查被告與綽號「阿坤」及一名不詳姓名之成年男子共同行竊
    ，並持不明工具毀損廁所窗戶之安全設備之方式竊取，核其
    所為係犯刑法第321 條第1 項第2 款、第4 款之結夥三人毀
    損安全設備竊盜罪。又被告上開竊盜之犯行與綽號「阿坤」
    及另一名不詳姓名成年男子間有犯意聯絡、行為之分擔，應
    論以共同正犯。至起訴書認被告尚犯有同法第321 條第1 項
    第1 款之於夜間侵入住宅有人居住之建築物，惟查；據被告
    供述該公司並未有人看守，亦未有人居住於此，且依上開內
    政部警政署刑事警察局鑑驗書所載即載明「吳明澄舊廠房失
    竊案」，是並無證據證明上開公司係供作住宅使用或夜間有
    人居住之建築物，是就此部分併予說明。末查；被告有如上
    開事實欄所載徒刑執行之情形，此有臺灣高等法院被告前案
    紀錄表在卷可徵。其於有期徒刑執行完畢後5 年內再犯本件
    有期徒刑以上刑之罪，為累犯，應依法加重其刑。爰審酌被
    告年輕力壯竟不思工作而為宵小、被告犯罪之動機、目的、
    手段，及被告所竊得之財物亦經被害人找回（有證人李鳳英
    於偵查中之證述），以及被告犯罪後坦承犯行，深具悔意等
    一切情狀，從輕量處如主文所示之刑，以資懲儆。
據上論斷，應依刑事訴訟法第273 條之1 第1 項、第299 條第1
項前段，刑法第321 條第1 項第2 款、第4 款、第28條、第47條
第1項，判決如主文。
本案經檢察官吳文正到庭執行職務
中　　華　　民　　國　　96　　年　　12　　月　　31　　日
                    刑事第五庭  法　官  潘 長 生
以上正本證明與原本無異。
如不服本判決應於送達後10日內敘明理由向本院提出上訴狀。
                                書記官　彭 麗 紅
中　　華　　民　　國　　96　　年　　12　　月　　31　　日
附錄本案論罪科刑法條全文：
刑法第321條
犯竊盜罪而有左列情形之一者，處 6 月以上、 5 年以下有期徒
刑：
一  於夜間侵入住宅或有人居住之建築物、船艦或隱匿其內而犯
之者。
二  毀越門扇、牆垣或其他安全設備而犯之者。
三  攜帶兇器而犯之者。
四  結夥三人以上而犯之者。
五  乘火災、水災或其他災害之際而犯之者。
六  在車站或埠頭而犯之者。
前項之未遂犯罰之。
